【裁判字號】    99,訴,606
【裁判日期】    990524
【裁判案由】    毒品危害防制條例
【裁判全文】
臺灣臺北地方法院刑事判決               99年度訴字第606號
公  訴  人  臺灣臺北地方法院檢察署檢察官
被      告  甲○○
上列被告因違反毒品危害防制條例案件，經檢察官提起公訴（99
年度毒偵字第1154號），被告就被訴事實為有罪之陳述，本院合
議庭裁定由受命法官以簡式審判程序審理，判決如下：
    主  文
甲○○施用第一級毒品，累犯，處有期徒刑捌月。
    事  實
一、甲○○前因施用毒品案件，經臺灣基隆地方法院以93年度毒
    聲字第150 號裁定送觀察、勒戒，經入所執行，於民國93年
    10月29日認無繼續施用傾向而釋放，復於前開觀察、勒戒執
    行完畢後五年內，又因施用毒品案件，經臺灣基隆地方法院
    以94年度訴字第538 號判處有期徒刑10月確定、經臺灣桃園
    地方法院以94年度訴字第2333號分別判處有期徒刑1 年、4
    月，應執行有期徒刑1 年2 月確定，上開罪刑經減刑及接續
    執行，於96年5 月10日縮短刑期假釋出監付保護管束，於97
    年1 月12日保護管束期滿視為執行完畢。詎甲○○仍不知悔
    改，基於施用第一級毒品海洛因之犯意，於99年2 月8 日凌
    晨2 時許，在臺北市○○○路某酒店內，取得摻有第一級毒
    品海洛因於內之香菸而持有，進而當場點燃香菸吸食，施用
    海洛因1 次，並於施用完畢後將煙蒂丟棄。嗣為警於99年2
    月8 日下午4 時20分許，在其友人住處因警方搜索而為警查
    獲，經其同意採尿送驗，始查知上情。
二、案經臺北市政府警察局信義分局報請臺灣臺北地方法院檢察
    署檢察官偵查起訴。
    理  由
一、按除被告所犯為死刑、無期徒刑、最輕本刑為3 年以上有期
    徒刑之罪或高等法院管轄第一審案件者外，於法院行準備程
    序進行中，被告先就被訴事實為有罪之陳述時，審判長得告
    知被告簡式審判程序之旨，並聽取當事人、代理人、辯護人
    及輔佐人之意見後，裁定進行簡式審判程序；且受命法官行
    準備程序，與法院或審判長有同一之權限；又簡式審判程序
    之證據調查，不受刑事訴訟法第159 條第1 項、第161 條之
    2 、第161 條之3 、第163 條之1 及第164 條至第170 條規
    定之限制，刑事訴訟法第273 條之1 第1 項、第279 條第2
    項前段、第273 條之2 分別定有明文。本案被告所犯，係死
    刑、無期徒刑、最輕本刑為3 年以上有期徒刑以外之罪，其
    於準備程序中就被訴事實為有罪之陳述，經法官告知簡式審
    判程序之旨，並聽取公訴人、被告之意見後，認為適宜由受
    命法官獨任進行簡式審判程序，依刑事訴訟法第273 條之1
    第1 項規定，合議庭裁定由受命法官獨任進行簡式審判程序
    ，合先敘明。
二、上揭事實業據被告甲○○於本院審理中坦承不諱，且經將被
    告為警查獲時採集所得之尿液送請鑑定結果，確有呈現嗎啡
    、可待因陽性反應，有臺灣尖端先進生技醫藥股份有限公司
    出具之濫用藥物檢驗報告、臺北市政府警察局偵辦毒品案件
    尿液檢體委驗單、贓證物品清單附卷可稽，足認被告自白與
    事實相符。又被告前因施用毒品案件，經臺灣基隆地方法院
    以93年度毒聲字第150 號裁定送觀察、勒戒，經入所執行，
    於93年10月29日認無繼續施用傾向而釋放，復於前開觀察、
    勒戒執行完畢後五年內，又因施用毒品案件，經臺灣基隆地
    方法院以94年度訴字第538 號判處有期徒刑10月確定、經臺
    灣桃園地方法院以94年度訴字第2333號分別判處有期徒刑1
    年、4 月，應執行有期徒刑1 年2 月確定，上開罪刑經減刑
    及接續執行，於96年5 月10日縮短刑期假釋出監付保護管束
    ，於97年1 月12日保護管束期滿視為執行完畢等事實，亦有
    臺灣高等法院被告前案紀錄表在卷可查，是被告曾於觀察、
    勒戒或強制戒治執行完畢釋放後五年內，再犯施用毒品犯行
    經法院判決確定及刑之執行，已無再次施以觀察、勒戒或強
    制戒治之必要，本案事證已臻明確，被告犯行洵堪認定，應
    依法論科。
三、按海洛因係毒品危害防制條例第2 條第2 項第1 款所定之第
    一級毒品，不得非法持有、施用，被告非法施用，核其所為
    ，係犯毒品危害防制條例第10條第1 項之施用第一級毒品罪
    。被告持有海洛因之低度行為，應為其施用之高度行為所吸
    收，不另論罪。被告有如事實欄所載之前科，有臺灣高等法
    院被告前案紀錄表及刑案資料查註紀錄表各1 份在卷可查，
    其於有期徒刑執行完畢後，五年內故意再犯本案有期徒刑以
    上之罪，為累犯，應依刑法第47條第1 項之規定，加重其刑
    。爰審酌被告曾有多次觸犯施用毒品之犯行，雖經觀察、勒
    戒及刑罰之執行，仍未能斷戒施用毒品惡習，顯見其戒治意
    志不堅，缺乏勒戒動機，本應從重量刑。惟念其施用毒品係
    對己身殘害，未造成他人具體危害，且能於本院審理時坦承
    犯行，態度尚稱良好，並參酌其犯罪之動機、目的、品行、
    手段、生活狀況及智識程度等一切情狀，量處如主文之刑，
    以示儆懲。
據上論斷，應依刑事訴訟法第273 條之1 第1 項、第299 條第1
項前段，毒品危害防制條例第10條第1 項，刑法第11條、第47
條第1 項，判決如主文。
本案經檢察官葉惠燕到庭執行職務。
中    華    民    國    99    年    5     月    24    日
                  刑事第七庭  法  官  林勇如
上正本證明與原本無異。
如不服本判決應於收受送達後10日內向本院提出上訴書狀，並應
敘述具體理由；其未敘述上訴理由者，應於上訴期間屆滿後20日
內向本院補提理由書（均須按他造當事人之人數附繕本）「切勿
逕送上級法院」。
                              書記官  葉潔如
中    華    民    國    99    年    5     月    24    日
附錄：本案論罪科刑法條全文
毒品危害防制條例第10條
施用第一級毒品者，處6 月以上5 年以下有期徒刑。
施用第二級毒品者，處3 年以下有期徒刑。

司法院資訊處製作；財團法人民間司法改革基金會備份。
